臺灣桃園地方法院民事判決
108年度重訴字第577號
原      告  朱智盟即朱智盟眼科診所


訴訟代理人  陳祖德律師

被      告  薛詠穎（原名：薛淑純）

上列當事人間請求侵權行為損害賠償事件，本院於民國110 年12
月16日言詞辯論終結，判決如下：
    主      文
被告應給付原告新臺幣壹仟捌佰陸拾伍萬壹仟零捌元，及自民國
一○九年一月十八日起至清償日止，按週年利率百分之五計算之
利息。
訴訟費用由被告負擔。
本判決於原告以新臺幣陸佰貳拾萬元為被告供擔保後，得假執行
。
    事實及理由
壹、程序事項：
一、按訴狀送達後，原告不得將原訴變更或追加他訴，但擴張或
    減縮應受判決事項之聲明者，不在此限，民事訴訟法第255
    條第1 項但書第3 款定有明文。本件原告起訴時原聲明請求
    ：（一）被告應給付原告新臺幣（下同）19,151,068元，及
    自起訴狀繕本送達翌日起至清償日止，按週年利率5%計算之
    利息。（二）願供擔保請准宣告假執行（見本院卷一第3 頁
    ）。嗣原告於民國110 年11月17日具狀將前開聲明第一項之
    請求金額變更為18,651,008元（見本院卷二第19頁）。經核
    原告所為之變更，係屬減縮應受判決事項之聲明，揆諸上開
    規定，並無不合，應予准許。
二、本件被告經合法通知，無正當理由未於最後言詞辯論期日到
    場，核無民事訴訟法第386 條各款所列情形，爰依原告之聲
    請，由其一造辯論而為判決。
貳、實體事項：
一、原告主張：被告自94年9月起至107 年10月止，在原告診所
    擔任會計，負責診所帳務、請款及財務管理等事務，詎竟恃
    於原告之信任，意圖為自己不法之所有，基於侵占及行使變
    造有價證券之犯意，於任職期間以支付廠商貨款為由，預先
    在支票金額欄填載應付款項之金額，或以擦擦筆於支票受款
    人欄位填載藥品廠商之名稱，再交由原告診所負責人朱智盟
    簽名後，旋拭去支票受款人欄原載受款人，而變造該等支票
    ，或於支票受款人欄位填載藥品廠商之名稱，再交由朱智盟
    簽名後，旋劃去支票受款人欄之原載受款人，並蓋印朱智盟
    小章而變造該等支票，復於如附表編號1 至315 、318、319
     、321 、322 、324 、325 、327 、328 、331 、333 至3
    35 、337 、338 、341 、343 、344 、347 、349 、351 
    、352 、355 至357 所示之時間，持其變造之支票，向臺灣
    中小企業銀行南崁分行（下稱臺灣企銀南崁分行）承辦人員
    提示兌領朱智盟臺灣企銀南崁分行帳戶票款，或將該等變造
    後未載明受款人之支票，交予不知情之訴外人薛淑敏、薛淑
    宜、陳伯豪及覃秀花等人以債還其個人債務，再由渠等於如
    附表編號316 、317 、320 、323 、326 、329 、330、332
     、336 、339 、340 、342 、345 、346 、348 、350 、3
    53 、354 、358 、359 所示之時間至銀行提示兌領票款，
    而將其業務上保管之款項共計19,694,016元侵占入己。嗣因
    原告清查被告所提支票往來明細發現有異，始查悉上情，被
    告對此曾開立面額50萬元本票以為償還，然因屆期未清償，
    經原告聲請對被告財產強制執行後始受償50萬元。爰依侵權
    行為之法律關係，一部請求其中18,651,008元等語。並聲明
    ：如上開變更後之聲明所示。
二、被告未於最後言詞辯論期日到場，惟前到庭稱：伊對於有侵
    占原告款項之事實沒有意見，然對原告主張之金額認為有出
    入，附表支票所列金額並非侵占之金額等語（見本院卷一第
    47、48頁）。
三、得心證之理由：
（一）本件原告主張被告有如前所述之侵權行為，業經臺灣桃園
      地方檢察署以108 年度偵字第2952號、110 年度偵字第19
      592 號提起公訴，此有該案起訴書可稽，並經本院調取相
      關偵查卷宗核閱無訛；而上開侵占支票存款以及變造支票
      受款人等犯罪事實，業據證人朱智盟於警詢及偵查中證述
      一致，並有臺灣企銀南崁分行108 年6 月19日108 年南崁
      字第0030號函及檢附之原告96年11月30日至107 年8 月30
      日支票交易憑證、110 年3 月31日南崁字第1108500220號
      函及檢附之原告103 年5 月30日支票交易憑證、109 年4 
      月9 日南崁字第1098500068號函及檢附之原告103 年7 月
      21日支票交易紀錄及留存支票、110 年2 月5 日南崁字第
      1108500088號函及檢附之原告106 年6 月30日至107 年10
      月9 日支票交易憑證，及相對應之原告支票帳戶96年11月
      1 日至107 年10月31日之交易明細等件影本附於上開偵查
      卷宗可稽（見他卷一第205 至561 頁、他卷二第413 、42
      3 頁、偵卷二第97頁、他卷二第335 、353 、355 、359
      、367 、369 、371 、373 、391 、375 、377 、379 、
      381 、383 、385 、387 、389 、393 、397 、401 、40
      7 頁、第119 至292 頁）。另證人覃秀花於偵查中證稱：
      被告曾向覃秀花購買戒指等商品而交付原告開立如附表編
      號329 、332 所示支票；證人薛淑敏、薛淑宜於偵查中證
      稱：被告曾向薛淑敏、薛淑宜借款，因而交付原告開立如
      附表編號340 、346 、350 、353 、354 、358 、359 所
      示之支票等語（見偵卷二第177 至180頁）。而被告於警
      詢及108 年2 月20日檢察官偵訊時就其確有變造支票受款
      人，進而持之向銀行櫃台提領現金後侵占款項或交由薛淑
      敏、薛淑宜、陳伯豪及覃秀花等人兌現乙節供承不諱，僅
      辯稱其係在105年5 、6 月至107 年8 、9 月間始為上開
      行為，且提領金額約3 、4 百萬元，未達原告主張之1,90
      0 萬元數額，其中挪用款項部分，被告於隔月即以自己所
      有銀行帳戶匯回原告帳戶，故未有短少情形，而原告質疑
      之支票中，部分係經原告同意後兌領或存入被告帳戶或由
      被告將支票交付廠商後兌領，況被告亦已陸續清償款項予
      原告，再陳報相關匯款資料云云，惟迄至本件言詞辯論終
      結前，除原告不爭執被告曾交付面額50萬元本票，嗣被告
      未清償，原告就該本票聲請強制執行後受償外，被告均未
      提出任何有關匯款紀錄或已清償之事證以供本院審酌，且
      被告上開所述情節，復與前揭事證、事理不合，是其於偵
      查程序及本院所辯，難認可採。
（二）按因故意或過失，不法侵害他人之權利者，負損害賠償責
      任，民法第184 條第1 項前段定有明文。承前所述，被告
      既係擔任原告診所會計之職務，明知附表所示票款均屬原
      告所有，竟基於侵占及變造有價證券之犯意，將該等款項
      其中18,651,008元侵吞於己，致使原告因此受有之損害，
      原告依據上開規定，請求被告負損害賠償之責，洵屬有據
      ，應予准許。
四、末按給付無確定期限者，債務人於債權人得請求給付時，經
    其催告而未為給付，自受催告時起，負遲延責任，其經債權
    人起訴而送達訴狀，或依督促程序送達支付命令，或為其他
    相類之行為者，與催告有同一之效力；遲延之債務，以支付
    金錢為標的者，債權人得請求依法定利率計算之遲延利息；
    應付利息之債務，其利率未經約定，亦無法律可據者，週年
    利率為5%，民法第229 條第2 項、第233 條第1 項前段、第
    203 條分別定有明文。查本件係屬侵權行為損害賠償之債，
    自屬無確定期限者，又以支付金錢為標的，則原告自就其得
    請求被告給付之金額部分，請求自起訴狀繕本送達翌日起加
    計週年利率5%之利息。而本件起訴狀繕本係於109 年1 月17
    日送達予被告，有送達證書乙紙在卷可憑（見本院卷一第39
    頁），是原告請求被告自109 年1 月18日起至清償日止，按
    週年利率5%給付遲延利息，自屬有據。
五、綜上所陳，原告依民法侵權行為之法律關係，請求被告給付
    如主文第1 項所示之金額及利息，為有理由，應予准許。另
    原告陳明願供擔保請准宣告假執行，爰酌定相當擔保金額准
    許之。
六、本件事證已臻明確，兩造其餘攻擊防禦方法及所提證據，經
    核均與判決結果不生影響，爰不一一論述，附此敘明。
七、訴訟費用負擔之依據：民事訴訟法第78條。
中　　華　　民　　國　　110 　年　　12　　月　　28　　日
　　              民事第二庭    法　官　呂如琦
正本係照原本作成。
如對本判決上訴，須於判決送達後20日內向本院提出上訴狀。如
委任律師提起上訴者，應一併繳納上訴審裁判費。
中　　華　　民　　國　　110 　年　　12　　月　　29　　日
　　　　　　　　　　　　　　　　書記官  王志成

附表
編號 日期 支票號碼 金額 變造受款人 欄位方式 頁碼 備註 1 96年11月30日 0000000 2萬3155元 劃去原載受款人並蓋印朱智盟小章 他卷一第207頁 被告兌領 2 96年11月30日 0000000 1萬5000元 使用擦擦筆塗改 他卷一第209頁 被告兌領 3 96年11月30日 0000000 6720元 使用擦擦筆塗改 他卷一第211頁 被告兌領 4 96年11月30日 0000000 1萬3000元 使用擦擦筆塗改 他卷一第213頁 被告兌領 5 96年12月4日 0000000 2萬3155元 使用擦擦筆塗改 他卷一第215頁 被告兌領 6 96年12月12日 0000000 3萬9400元 劃去原載受款人並蓋印朱智盟小章 他卷一第217頁 被告兌領 7 96年12月19日 0000000 1萬2840元 劃去原載受款人並蓋印朱智盟小章 他卷一第219頁 被告兌領 8 96年12月27日 0000000 3萬3600元 劃去原載受款人並蓋印朱智盟小章　 他卷一第219頁 被告兌領 9 96年12月27日 0000000 2萬584元 劃去原載受款人並蓋印朱智盟小章 他卷一第221頁 被告兌領 10 97年1月30日 0000000 1萬8000元 劃去原載受款人並蓋印朱智盟小章 他卷一第221頁 被告兌領 11 97年2月13日 0000000 7120元 劃去原載受款人並蓋印朱智盟小章 他卷一第223頁 被告兌領 12 97年2月21日 0000000 4700元 劃去原載受款人並蓋印朱智盟小章　 他卷一第223頁 被告兌領 13 97年2月21日 0000000 3750元 劃去原載受款人並蓋印朱智盟小章 他卷一第225頁 被告兌領 14 97年3月3日 0000000 3萬1515元 劃去原載受款人並蓋印朱智盟小章 他卷一第225頁 被告兌領 15 97年3月3日 0000000 3萬9600元 劃去原載受款人並蓋印朱智盟小章 他卷一第227頁 被告兌領 16 97年3月6日 0000000 5466元 劃去原載受款人並蓋印朱智盟小章 他卷一第227頁 被告兌領 17 97年3月17日 0000000 2萬3200元 劃去原載受款人並蓋印朱智盟小章 他卷一第229頁 被告兌領 18 97年3月17日 0000000 6120元 劃去原載受款人並蓋印朱智盟小章 他卷一第229頁 被告兌領 19 97年3月17日 0000000 5650元 劃去原載受款人並蓋印朱智盟小章 他卷一第231頁 被告兌領 20 97年3月17日 0000000 2萬4000元 劃去原載受款人並蓋印朱智盟小章　 他卷一第231頁 被告兌領 21 97年3月31日 0000000 7200元 劃去原載受款人並蓋印朱智盟小章 他卷一第233頁 被告兌領 22 97年3月31日 0000000 8300元 劃去原載受款人並蓋印朱智盟小章 他卷一第233頁 被告兌領 23 97年3月31日 0000000 1萬2960元 劃去原載受款人並蓋印朱智盟小章 他卷一第235頁 被告兌領 24 97年3月31日 0000000 1萬2830元 劃去原載受款人並蓋印朱智盟小章　 他卷一第235頁 被告兌領 25 97年3月31日 0000000 9200元 劃去原載受款人並蓋印朱智盟小章 他卷一第237頁 被告兌領 26 97年4月30日 0000000 1萬5580元 使用擦擦筆塗改 他卷一第237頁 被告兌領 27 97年4月30日 0000000 4986元 劃去原載受款人並蓋印朱智盟小章 他卷一第239頁 被告兌領 28 97年9月30日 0000000 6400元 使用擦擦筆塗改 他卷一第239頁 被告兌領 29 97年9月30日 0000000 1萬8700元 使用擦擦筆塗改 他卷一第241頁 被告兌領 30 97年11月25日 0000000 4900元 使用擦擦筆塗改 他卷一第241頁 被告兌領 31 97年12月31日 0000000 3456元 劃去原載受款人並蓋印朱智盟小章 他卷一第243頁 被告兌領 32 98年9月25日 0000000 8400元 使用擦擦筆塗改 他卷一第243頁 被告兌領 33 98年10月30日 0000000 5萬元 使用擦擦筆塗改 他卷一第245頁 被告兌領 34 98年10月30日 0000000 1萬5390元 使用擦擦筆塗改 他卷一第245頁 被告兌領 35 98年11月30日 0000000 8萬5000元 使用擦擦筆塗改 他卷一第247頁 被告兌領 36 98年12月15日 0000000 2萬元 使用擦擦筆塗改 他卷一第247頁 被告兌領 37 98年12月25日 0000000 1萬5290元 使用擦擦筆塗改 他卷一第249頁 被告兌領 38 98年12月25日 0000000 1萬5000元 使用擦擦筆塗改 他卷一第249頁 被告兌領 39 98年12月30日 0000000 3萬3600元 使用擦擦筆塗改 他卷一第251頁 被告兌領 40 98年12月30日 0000000 8萬5000元 使用擦擦筆塗改 他卷一第251頁 被告兌領 41 98年12月30日 0000000 3萬元 使用擦擦筆塗改 他卷一第253頁 被告兌領 42 98年12月31日 0000000 2萬610元 使用擦擦筆塗改 他卷一第255頁 被告兌領 43 99年1月15日 0000000 1萬6700元 使用擦擦筆塗改 他卷一第255頁 被告兌領 44 99年2月1日 0000000 1萬5000元 使用擦擦筆塗改 他卷一第257頁 被告兌領 45 99年2月1日 0000000 8萬5000元 使用擦擦筆塗改 他卷一第257頁 被告兌領 46 99年2月1日 0000000 2萬5440元 使用擦擦筆塗改 他卷一第259頁 被告兌領 47 99年2月9日 0000000 3100元 使用擦擦筆塗改 他卷一第259頁 被告兌領 48 99年3月1日 0000000 9萬3000元 使用擦擦筆塗改 他卷一第261頁 被告兌領 49 99年3月4日 0000000 2萬6000元 使用擦擦筆塗改 他卷一第261頁 被告兌領 50 99年3月24日 0000000 3萬6864元 使用擦擦筆塗改 他卷一第263頁 被告兌領 51 99年3月24日 0000000 7373元 使用擦擦筆塗改 他卷一第263頁 被告兌領 52 99年3月30日 0000000 9萬3131元 使用擦擦筆塗改 他卷一第265頁 被告兌領 53 99年5月31日 0000000 5萬9360元 使用擦擦筆塗改 他卷一第265頁 被告兌領 54 99年6月30日 0000000 5萬3000元 使用擦擦筆塗改 他卷一第267頁 被告兌領 55 99年6月30日 0000000 3萬元 使用擦擦筆塗改 他卷一第267頁 被告兌領 56 99年7月1日 0000000 3萬5250元 使用擦擦筆塗改 他卷一第269頁 被告兌領 57 99年7月1日 0000000 1萬9200元 使用擦擦筆塗改 他卷一第269頁 被告兌領 58 99年7月2日 0000000 2萬7440元 使用擦擦筆塗改 他卷一第271頁 被告兌領 59 99年7月29日 0000000 4200元 使用擦擦筆塗改 他卷一第271頁 被告兌領 60 99年7月30日 0000000 12萬6700元 使用擦擦筆塗改 他卷一第273頁 被告兌領 61 99年8月6日 0000000 1萬7000元 使用擦擦筆塗改 他卷一第273頁 被告兌領 62 99年8月24日 0000000 5萬4000元 使用擦擦筆塗改 他卷一第275頁 被告兌領 63 99年8月30日 0000000 8萬6020元 使用擦擦筆塗改 他卷一第275頁 被告兌領 64 99年8月31日 0000000 5萬元 使用擦擦筆塗改 他卷一第277頁 被告兌領 65 99年8月31日 0000000 5萬元 使用擦擦筆塗改 他卷一第277頁 被告兌領 66 99年9月30日 0000000 1萬元 使用擦擦筆塗改 他卷一第279頁 被告兌領 67 99年9月30日 0000000 1萬5000元 使用擦擦筆塗改 他卷一第279頁 被告兌領 68 99年9月30日 0000000 4萬5868元 使用擦擦筆塗改 他卷一第281頁 被告兌領 69 99年9月30日 0000000 2萬6850元 使用擦擦筆塗改 他卷一第281頁 被告兌領 70 99年10月1日 0000000 1萬4300元 使用擦擦筆塗改 他卷一第283頁 被告兌領 71 99年10月1日 0000000 2萬2000元 使用擦擦筆塗改 他卷一第283頁 被告兌領 72 99年10月27日 0000000 9萬2685元 使用擦擦筆塗改 他卷一第285頁 被告兌領 73 99年11月1日 0000000 5萬元 使用擦擦筆塗改 他卷一第285頁 被告兌領 74 99年11月1日 0000000 5萬元 使用擦擦筆塗改 他卷一第287頁 被告兌領 75 99年11月2日 0000000 2萬元 使用擦擦筆塗改 他卷一第287頁 被告兌領 76 99年11月2日 0000000 2萬元 使用擦擦筆塗改 他卷一第289頁 被告兌領 77 99年11月3日 0000000 7萬9000元 使用擦擦筆塗改 他卷一第289頁 被告兌領 78 99年11月30日 0000000 2萬50元 使用擦擦筆塗改 他卷一第291頁 被告兌領 79 99年11月30日 0000000 2萬5440元 使用擦擦筆塗改 他卷一第291頁 被告兌領 80 99年12月1日 0000000 3萬1990元 使用擦擦筆塗改 他卷一第293頁 被告兌領 81 99年12月2日 0000000 2萬3375元 使用擦擦筆塗改 他卷一第293頁 被告兌領 82 99年12月2日 0000000 3萬4672元 使用擦擦筆塗改 他卷一第295頁 被告兌領 83 99年12月2日 0000000 1萬2500元 使用擦擦筆塗改 他卷一第295頁 被告兌領 84 99年12月2日 0000000 2萬3375元 使用擦擦筆塗改 他卷一第297頁 被告兌領 85 99年12月2日 0000000 2萬3375元 使用擦擦筆塗改 他卷一第297頁 被告兌領 86 99年12月3日 0000000 2萬1400元 使用擦擦筆塗改 他卷一第299頁 被告兌領 87 99年12月9日 0000000 4萬8002元 使用擦擦筆塗改 他卷一第299頁 被告兌領 88 99年12月30日 0000000 3萬8740元 使用擦擦筆塗改 他卷一第301頁 被告兌領 89 99年12月30日 0000000 1萬3400元 使用擦擦筆塗改 他卷一第301頁 被告兌領 90 99年12月30日 0000000 2萬6400元 使用擦擦筆塗改 他卷一第303頁 被告兌領 91 100年1月4日 0000000 2萬9340元 使用擦擦筆塗改 他卷一第303頁 被告兌領 92 100年1月5日 0000000 4萬2000元 使用擦擦筆塗改 他卷一第305頁 被告兌領 93 100年1月5日 0000000 4萬2112元 使用擦擦筆塗改 他卷一第305頁 被告兌領 94 100年1月27日 0000000 6500元 使用擦擦筆塗改 他卷一第307頁 被告兌領 95 100年1月31日 0000000 32萬6800元 使用擦擦筆塗改 他卷一第307頁 被告兌領 96 100年1月31日 0000000 6萬9900元 使用擦擦筆塗改 他卷一第309頁 被告兌領 97 100年1月31日 0000000 1萬6500元 使用擦擦筆塗改 他卷一第309頁 被告兌領 98 100年2月9日 0000000 5萬9500元 使用擦擦筆塗改 他卷一第311頁 被告兌領 99 100年3月1日 0000000 10萬元 使用擦擦筆塗改 他卷一第311頁 被告兌領 100 100年3月30日 0000000 1萬5000元 使用擦擦筆塗改 他卷一第313頁 被告兌領 101 100年3月30日 0000000 9萬6000元 使用擦擦筆塗改 他卷一第313頁 被告兌領 102 100年4月15日 0000000 4萬元 使用擦擦筆塗改 他卷一第315頁 被告兌領 103 100年4月18日 0000000 2萬5350元 使用擦擦筆塗改 他卷一第315頁 被告兌領 104 100年4月29日 0000000 1萬9000元 使用擦擦筆塗改 他卷一第317頁 被告兌領 105 100年5月3日 0000000 5萬400元 使用擦擦筆塗改 他卷一第319頁 被告兌領 106 100年5月6日 0000000 1萬3400元 使用擦擦筆塗改 他卷一第319頁 被告兌領 107 100年5月10日 0000000 3萬2722元 使用擦擦筆塗改 他卷一第321頁 被告兌領 108 100年5月30日 0000000 10萬元 劃去原載受款人並蓋印朱智盟小章 他卷一第321頁 被告兌領 109 100年6月30日 0000000 5萬4000元 使用擦擦筆塗改 他卷一第323頁 被告兌領 110 100年6月30日 0000000 3萬1000元 使用擦擦筆塗改 他卷一第323頁 被告兌領 111 100年6月30日 0000000 1萬50元 使用擦擦筆塗改 他卷一第325頁 被告兌領 112 100年8月2日 0000000 9萬6000元 使用擦擦筆塗改 他卷一第325頁 被告兌領 113 100年8月26日 0000000 10萬元 劃去原載受款人並蓋印朱智盟小章 他卷一第327頁 被告兌領 114 100年8月30日 0000000 3萬6424元 使用擦擦筆塗改 他卷一第327頁 被告兌領 115 100年8月30日 0000000 1萬1520元 使用擦擦筆塗改 他卷一第329頁 被告兌領 116 100年8月30日 0000000 4萬8110元 使用擦擦筆塗改 他卷一第329頁 被告兌領 117 100年9月23日 0000000 10萬元 劃去原載受款人並蓋印朱智盟小章 他卷一第331頁 被告兌領 118 100年9月30日 0000000 6萬元 使用擦擦筆塗改 他卷一第333頁 被告兌領 119 100年9月30日 0000000 1萬2000元 使用擦擦筆塗改 他卷一第333頁 被告兌領 120 100年9月30日 0000000 3萬6000元 使用擦擦筆塗改 他卷一第335頁 被告兌領 121 100年10月3日 0000000 1萬2720元 使用擦擦筆塗改 他卷一第335頁 被告兌領 122 100年10月3日 0000000 1萬8000元 使用擦擦筆塗改 他卷一第337頁 被告兌領 123 100年10月3日 0000000 3萬6000元 使用擦擦筆塗改 他卷一第337頁 被告兌領 124 100年10月5日 0000000 7088元 使用擦擦筆塗改 他卷一第339頁 被告兌領 125 100年10月5日 0000000 3萬元 使用擦擦筆塗改 他卷一第339頁 被告兌領 126 100年10月31日 0000000 2萬4100元 使用擦擦筆塗改 他卷一第341頁 被告兌領 127 100年10月31日 0000000 2萬1450元 使用擦擦筆塗改 他卷一第341頁 被告兌領 128 100年10月31日 0000000 3萬元 使用擦擦筆塗改 他卷一第343頁 被告兌領 129 100年11月1日 0000000 4萬2200元 使用擦擦筆塗改 他卷一第343頁 被告兌領 130 100年11月3日 0000000 2萬2250元 使用擦擦筆塗改 他卷一第345頁 被告兌領 131 100年12月2日 0000000 9萬9776元 使用擦擦筆塗改 他卷一第345頁 被告兌領 132 100年12月30日 0000000 6萬8000元 使用擦擦筆塗改 他卷一第347頁 被告兌領 133 100年12月30日 0000000 2萬4000元 使用擦擦筆塗改 他卷一第347頁 被告兌領 134 101年3月2日 0000000 1萬4160元 使用擦擦筆塗改 他卷一第349頁 被告兌領 135 101年3月8日 0000000 3萬7000元 使用擦擦筆塗改 他卷一第349頁 被告兌領 136 101年3月30日 0000000 3萬8000元 使用擦擦筆塗改 他卷一第351頁 被告兌領 137 101年8月17日 0000000 7萬元 使用擦擦筆塗改 他卷一第351頁 被告兌領 138 101年8月30日 0000000 3萬元 使用擦擦筆塗改 他卷一第353頁 被告兌領 139 101年10月1日 0000000 5萬元 使用擦擦筆塗改 他卷一第353頁 被告兌領 140 101年10月1日 0000000 5萬元 使用擦擦筆塗改 他卷一第355頁 被告兌領 141 101年10月16日 0000000 3萬5000元 劃去原載受款人並蓋印朱智盟小章 他卷一第355頁 被告兌領 142 101年11月2日 0000000 2萬5000元 使用擦擦筆塗改 他卷一第357頁 被告兌領 143 101年11月5日 0000000 2萬元 使用擦擦筆塗改 他卷一第357頁 被告兌領 144 101年12月10日 0000000 6萬元 使用擦擦筆塗改 他卷一第359頁 被告兌領 145 101年12月10日 0000000 3萬元 使用擦擦筆塗改 他卷一第359頁 被告兌領 146 102年1月31日 0000000 5萬元 使用擦擦筆塗改 他卷一第361頁 被告兌領 147 102年1月31日 0000000 4萬8000元 使用擦擦筆塗改 他卷一第361頁 被告兌領 148 102年3月4日 0000000 3萬565元 使用擦擦筆塗改 他卷一第363頁 被告兌領 149 102年4月1日 0000000 3萬565元 使用擦擦筆塗改 他卷一第363頁 被告兌領 150 102年5月30日 0000000 3萬9250元 使用擦擦筆塗改 他卷一第365頁 被告兌領 151 102年5月30日 0000000 22萬3994元 使用擦擦筆塗改 他卷一第365頁 被告兌領 152 102年6月17日 0000000 3858元 劃去原載受款人並蓋印朱智盟小章 他卷一第367頁 被告兌領 153 102年6月17日 0000000 7萬2281元 劃去原載受款人並蓋印朱智盟小章 他卷一第367頁 被告兌領 154 102年6月17日 0000000 7200元 劃去原載受款人並蓋印朱智盟小章 他卷一第369頁 被告兌領 155 102年6月19日 0000000 6000元 劃去原載受款人並蓋印朱智盟小章 他卷一第369頁 被告兌領 156 102年7月1日 0000000 13萬786元 劃去原載受款人並蓋印朱智盟小章 他卷一第371頁 被告兌領 157 102年7月1日 0000000 3萬6650元 使用擦擦筆塗改 他卷一第371頁 被告兌領 158 102年7月30日 0000000 4萬6000元 使用擦擦筆塗改 他卷一第373頁 被告兌領 159 102年7月30日 0000000 4萬4000元 使用擦擦筆塗改 他卷一第373頁 被告兌領 160 102年7月31日 0000000 3萬5490元 使用擦擦筆塗改 他卷一第375頁 被告兌領 161 102年7月31日 0000000 5萬5130元 使用擦擦筆塗改 他卷一第375頁 被告兌領 162 102年8月30日 0000000 4萬2600元 使用擦擦筆塗改 他卷一第377頁 被告兌領 163 102年8月30日 0000000 4萬8760元 使用擦擦筆塗改 他卷一第377頁 被告兌領 164 102年10月16日 0000000 1萬6820元 使用擦擦筆塗改 他卷一第379頁 被告兌領 165 102年10月30日 0000000 5萬8000元 使用擦擦筆塗改 他卷一第379頁 被告兌領 166 102年10月30日 0000000 4萬6750元 使用擦擦筆塗改 他卷一第381頁 被告兌領 167 102年10月30日 0000000 4萬6750元 使用擦擦筆塗改 他卷一第381頁 被告兌領 168 102年12月2日 0000000 2萬3850元 使用擦擦筆塗改 他卷一第383頁 被告兌領 169 102年12月2日 0000000 6萬1000元 使用擦擦筆塗改 他卷一第383頁 被告兌領 170 102年12月2日 0000000 1萬1520元 使用擦擦筆塗改 他卷一第385頁 被告兌領 171 102年12月6日 0000000 1萬1520元 使用擦擦筆塗改 他卷一第385頁 被告兌領 172 102年12月12日 0000000 1萬1700元 使用擦擦筆塗改 他卷一第387頁 被告兌領 173 102年12月16日 0000000 2萬2000元 使用擦擦筆塗改 他卷一第387頁 被告兌領 174 102年12月30日 0000000 2萬3600元 使用擦擦筆塗改 他卷一第389頁 被告兌領 175 102年12月30日 0000000 2萬元 使用擦擦筆塗改 他卷一第389頁 被告兌領 176 102年12月30日 0000000 2萬元 使用擦擦筆塗改 他卷一第391頁 被告兌領 177 102年12月30日 0000000 6萬元 使用擦擦筆塗改 他卷一第391頁 被告兌領 178 102年12月30日 0000000 6萬元 使用擦擦筆塗改 他卷一第393頁 被告兌領 179 102年12月31日 0000000 6萬6000元 使用擦擦筆塗改 他卷一第393頁 被告兌領 180 102年12月31日 0000000 6萬8000元 使用擦擦筆塗改 他卷一第395頁 被告兌領 181 103年1月3日 0000000 5萬1300元 劃去原載受款人並蓋印朱智盟小章 他卷一第395頁 被告兌領 182 103年2月6日 0000000 2萬3850元 使用擦擦筆塗改 他卷一第397頁 被告兌領 183 103年2月6日 0000000 4萬6860元 使用擦擦筆塗改 他卷一第397頁 被告兌領 184 103年3月3日 0000000 5萬4000元 使用擦擦筆塗改 他卷一第399頁 被告兌領 185 103年3月3日 0000000 2萬元 使用擦擦筆塗改 他卷一第399頁 被告兌領 186 103年3月3日 0000000 2萬元 使用擦擦筆塗改 他卷一第401頁 被告兌領 187 103年3月4日 0000000 1萬2459元 使用擦擦筆塗改 他卷一第403頁 被告兌領 188 103年3月4日 0000000 2萬元 使用擦擦筆塗改 他卷一第401頁 被告兌領 189 103年3月31日 0000000 4萬3870元 使用擦擦筆塗改 他卷一第405頁 被告兌領 190 103年3月31日 0000000 5萬5398元 使用擦擦筆塗改 他卷一第405頁 被告兌領 191 103年3月31日 0000000 8萬4000元 使用擦擦筆塗改 他卷一第407頁 被告兌領 192 103年3月31日 0000000 10萬2746元 使用擦擦筆塗改 他卷一第407頁 被告兌領 193 103年4月8日 0000000 3萬元 劃去原載受款人並蓋印朱智盟小章 他卷一第409頁 被告兌領 194 103年4月30日 0000000 3萬400元 使用擦擦筆塗改 他卷一第409頁 被告兌領 195 103年4月30日 0000000 2萬400元 使用擦擦筆塗改 他卷一第411頁 被告兌領 196 103年4月30日 0000000 3萬1000元 使用擦擦筆塗改 他卷一第411頁 被告兌領 197 103年5月2日 0000000 2萬3060元 使用擦擦筆塗改 他卷一第413頁 被告兌領 198 103年5月2日 0000000 3萬元 使用擦擦筆塗改 他卷一第413頁 被告兌領 199 103年5月2日 0000000 2萬4700元 劃去原載受款人並蓋印朱智盟小章 他卷一第415頁 被告兌領 200 103年5月30日 0000000 4萬9280元 使用擦擦筆塗改 他卷一第415頁 被告兌領 201 103年5月30日 0000000 6萬8000元 使用擦擦筆塗改 他卷一第417頁 被告兌領 202 103年5月30日 0000000 4萬6750元 使用擦擦筆塗改 他卷一第417頁 被告兌領 203 103年5月30日 0000000 4萬6750元 使用擦擦筆塗改 他卷一第419頁 被告兌領 204 103年5月30日 0000000 2萬1270元 使用擦擦筆塗改 他卷一第419頁 被告兌領 205 103年5月30日 0000000 4萬元 使用擦擦筆塗改 他卷二第423頁 被告兌領 206 103年5月30日 0000000 4萬元 使用擦擦筆塗改 他卷一第421頁 被告兌領 207 103年5月30日 0000000 4萬元 使用擦擦筆塗改 他卷一第421頁 被告兌領 208 103年7月21日 0000000 2萬8030元 使用擦擦筆塗改 偵卷二第97頁 被告兌領 209 103年7月30日 0000000 4萬8000元 劃去原載受款人並蓋印朱智盟小章 他卷一第423頁 被告兌領 210 103年7月30日 0000000 2萬6120元 使用擦擦筆塗改 他卷一第425頁 被告兌領 211 103年7月30日 0000000 1萬4820元 使用擦擦筆塗改 他卷一第425頁 被告兌領 212 103年7月30日 0000000 3960元 使用擦擦筆塗改 他卷一第427頁 被告兌領 213 103年7月30日 0000000 9440元 使用擦擦筆塗改 他卷一第427頁 被告兌領 214 103年8月1日 0000000 3萬2370元 使用擦擦筆塗改 他卷一第429頁 被告兌領 215 103年10月30日 0000000 4萬8000元 劃去原載受款人並蓋印朱智盟小章 他卷一第429頁 被告兌領 216 103年10月30日 0000000 8萬5000元 使用擦擦筆塗改 他卷一第431頁 被告兌領 217 103年10月30日 0000000 1萬9092元 使用擦擦筆塗改 他卷一第431頁 被告兌領 218 103年11月3日 0000000 4萬8000元 劃去原載受款人並蓋印朱智盟小章 他卷一第433頁 被告兌領 219 103年12月2日 0000000 3萬元 使用擦擦筆塗改 他卷一第433頁 被告兌領 220 103年12月30日 0000000 2萬7400元 使用擦擦筆塗改 他卷一第435頁 被告兌領 221 103年12月30日 0000000 5萬4000元 使用擦擦筆塗改 他卷一第435頁 被告兌領 222 103年12月30日 0000000 5萬元 使用擦擦筆塗改 他卷一第437頁 被告兌領 223 103年12月30日 0000000 5萬元 使用擦擦筆塗改 他卷一第437頁 被告兌領 224 103年12月30日 0000000 4萬1800元 使用擦擦筆塗改 他卷一第439頁 被告兌領 225 104年1月30日 0000000 2萬6930元 使用擦擦筆塗改 他卷一第439頁 被告兌領 226 104年1月30日 0000000 8900元 使用擦擦筆塗改 他卷一第441頁 被告兌領 227 104年1月30日 0000000 1萬1010元 使用擦擦筆塗改 他卷一第441頁 被告兌領 228 104年1月30日 0000000 8880元 使用擦擦筆塗改 他卷一第443頁 被告兌領 229 104年1月30日 0000000 4萬7280元 使用擦擦筆塗改 他卷一第443頁 被告兌領 230 104年1月30日 0000000 4萬6000元 使用擦擦筆塗改 他卷一第445頁 被告兌領 231 104年1月30日 0000000 4萬7500元 使用擦擦筆塗改 他卷一第445頁 被告兌領 232 104年1月30日 0000000 2萬3440元 使用擦擦筆塗改 他卷一第447頁 被告兌領 233 104年3月3日 0000000 5萬元 使用擦擦筆塗改 他卷一第447頁 被告兌領 234 104年3月3日 0000000 5萬元 使用擦擦筆塗改 他卷一第449頁 被告兌領 235 104年3月10日 0000000 2萬5500元 使用擦擦筆塗改 他卷一第449頁 被告兌領 236 104年3月30日 0000000 2萬元 使用擦擦筆塗改 他卷一第451頁 被告兌領 237 104年3月30日 0000000 2萬元 使用擦擦筆塗改 他卷一第451頁 被告兌領 238 104年3月30日 0000000 4萬7160元 使用擦擦筆塗改 他卷一第453頁 被告兌領 239 104年3月30日 0000000 4萬元 使用擦擦筆塗改 他卷一第453頁 被告兌領 240 104年3月30日 0000000 9485元 使用擦擦筆塗改 他卷一第455頁 被告兌領 241 104年3月30日 0000000 1萬9060元 使用擦擦筆塗改 他卷一第455頁 被告兌領 242 104年3月30日 0000000 2萬85元 使用擦擦筆塗改 他卷一第457頁 被告兌領 243 104年3月30日 0000000 1萬2360元 使用擦擦筆塗改 他卷一第457頁 被告兌領 244 104年3月30日 0000000 2萬元 使用擦擦筆塗改 他卷一第459頁 被告兌領 245 104年4月1日 0000000 4萬8000元 使用擦擦筆塗改 他卷一第459頁 被告兌領 246 104年4月30日 0000000 9萬元 使用擦擦筆塗改 他卷一第461頁 被告兌領 247 104年5月5日 0000000 2萬6640元 使用擦擦筆塗改 他卷一第463頁 被告兌領 248 104年6月30日 0000000 9萬元 使用擦擦筆塗改 他卷一第463頁 被告兌領 249 104年6月30日 0000000 9萬元 使用擦擦筆塗改 他卷一第465頁 被告兌領 250 104年7月1日 0000000 2萬7224元 使用擦擦筆塗改 他卷一第465頁 被告兌領 251 104年7月1日 0000000 2萬9630元 使用擦擦筆塗改 他卷一第467頁 被告兌領 252 104年7月30日 0000000 4萬292元 使用擦擦筆塗改 他卷一第469頁 被告兌領 253 104年7月30日 0000000 5萬85元 使用擦擦筆塗改 他卷一第467頁 被告兌領 254 104年8月5日 0000000 9萬6000元 使用擦擦筆塗改 他卷一第469頁 被告兌領 255 104年8月17日 0000000 2萬元 使用擦擦筆塗改 他卷一第471頁 被告兌領 256 104年8月31日 0000000 1萬1520元 使用擦擦筆塗改 他卷一第471頁 被告兌領 257 104年8月31日 0000000 2萬4864元 使用擦擦筆塗改 他卷一第473頁 被告兌領 258 104年8月31日 0000000 3萬850元 使用擦擦筆塗改 他卷一第473頁 被告兌領 259 104年8月31日 0000000 6萬8684元 使用擦擦筆塗改 他卷一第475頁 被告兌領 260 104年8月31日 0000000 5萬9000元 使用擦擦筆塗改 他卷一第475頁 被告兌領 261 104年8月31日 0000000 4萬8000元 使用擦擦筆塗改 他卷一第477頁 被告兌領 262 104年9月30日 0000000 21萬3752元 使用擦擦筆塗改 他卷一第479頁 被告兌領 263 104年10月1日 0000000 3萬5950元 劃去原載受款人並蓋印朱智盟小章 他卷一第479頁 被告兌領 264 104年10月1日 0000000 9550元 使用擦擦筆塗改 他卷一第481頁 被告兌領 265 104年10月1日 0000000 1萬4250元 劃去原載受款人並蓋印朱智盟小章 他卷一第481頁 被告兌領 266 104年11月3日 0000000 3萬6008元 使用擦擦筆塗改 他卷一第483頁 被告兌領 267 104年11月5日 0000000 20萬元 使用擦擦筆塗改 他卷一第483頁 被告兌領 268 104年11月30日 0000000 1萬9000元 使用擦擦筆塗改 他卷一第485頁 被告兌領 269 104年11月30日 0000000 1萬9000元 使用擦擦筆塗改 他卷一第487頁 被告兌領 270 104年11月30日 0000000 2萬90元 使用擦擦筆塗改 他卷一第487頁 被告兌領 271 104年11月30日 0000000 12萬1760元 使用擦擦筆塗改 他卷一第489頁 被告兌領 272 104年12月30日 0000000 12萬7700元 使用擦擦筆塗改 他卷一第489頁 被告兌領 273 104年12月30日 0000000 1萬912元 使用擦擦筆塗改 他卷一第491頁 被告兌領 274 105年2月3日 0000000 4萬3058元 使用擦擦筆塗改 他卷一第491頁 被告兌領 275 105年2月3日 0000000 2萬2400元 使用擦擦筆塗改 他卷一第493頁 被告兌領 276 105年2月4日 0000000 3萬2900元 使用擦擦筆塗改 他卷一第493頁 被告兌領 277 105年2月15日 0000000 3萬元 使用擦擦筆塗改 他卷一第495頁 被告兌領 278 105年3月1日 0000000 4萬4000元 使用擦擦筆塗改 他卷一第497頁 被告兌領 279 105年3月1日 0000000 8萬2240元 使用擦擦筆塗改 他卷一第497頁 被告兌領 280 105年3月1日 0000000 4萬1328元 使用擦擦筆塗改 他卷一第499頁 被告兌領 281 105年3月2日 0000000 1萬9500元 使用擦擦筆塗改 他卷一第501頁 被告兌領 282 105年3月2日 0000000 6860元 使用擦擦筆塗改 他卷一第501頁 被告兌領 283 105年3月2日 0000000 2萬6016元 使用擦擦筆塗改 他卷一第499頁 被告兌領 284 105年3月30日 0000000 9萬6360元 使用擦擦筆塗改 他卷一第503頁 被告兌領 285 105年3月30日 0000000 12萬元 使用擦擦筆塗改 他卷一第505頁 被告兌領 286 105年4月11日 0000000 2萬3400元 使用擦擦筆塗改 他卷一第507頁 被告兌領 287 105年4月14日 0000000 2萬元 使用擦擦筆塗改 他卷一第507頁 被告兌領 288 105年4月14日 0000000 9778元 使用擦擦筆塗改 他卷一第509頁 被告兌領 289 105年4月15日 0000000 5萬1000元 使用擦擦筆塗改 他卷一第509頁 被告兌領 290 105年5月3日 0000000 12萬元 使用擦擦筆塗改 他卷一第511頁 被告兌領 291 105年5月5日 0000000 2萬6800元 使用擦擦筆塗改 他卷一第511頁 被告兌領 292 105年5月30日 0000000 3萬元 使用擦擦筆塗改 他卷一第513頁 被告兌領 293 105年5月30日 0000000 18萬元 使用擦擦筆塗改 他卷一第513頁 被告兌領 294 105年5月30日 0000000 1萬2200元 使用擦擦筆塗改 他卷一第515頁 被告兌領 295 105年6月1日 0000000 4萬3000元 使用擦擦筆塗改 他卷一第515頁 被告兌領 296 105年6月30日 0000000 18萬7000元 使用擦擦筆塗改 他卷一第517頁 被告兌領 297 105年7月15日 0000000 2萬元 使用擦擦筆塗改 他卷一第517頁 被告兌領 298 105年7月29日 0000000 3萬5000元 使用擦擦筆塗改 他卷一第519頁 被告兌領 299 105年8月4日 0000000 8萬元 使用擦擦筆塗改 他卷一第521頁 被告兌領 300 105年8月30日 0000000 28萬1968元 使用擦擦筆塗改 他卷一第521頁 被告兌領 301 105年9月30日 0000000 25萬6263元 使用擦擦筆塗改 他卷一第523頁 被告兌領 302 105年9月30日 0000000 6萬元 使用擦擦筆塗改 他卷一第523頁 被告兌領 303 105年10月31日 0000000 25萬元 使用擦擦筆塗改 他卷一第525頁 被告兌領 304 105年11月30日 0000000 27萬元 使用擦擦筆塗改 他卷一第525頁 被告兌領 305 105年12月30日 0000000 37萬5000元 使用擦擦筆塗改 他卷一第527頁 被告兌領 306 106年2月2日 0000000 31萬7544元 使用擦擦筆塗改 他卷一第527頁 被告兌領 307 106年3月1日 0000000 25萬元 使用擦擦筆塗改 他卷一第529頁 被告兌領 308 106年3月30日 0000000 10萬5600元 使用擦擦筆塗改 他卷一第529頁 被告兌領 309 106年3月30日 0000000 8萬4209元 使用擦擦筆塗改 他卷一第531頁 被告兌領 310 106年3月30日 0000000 13萬元 使用擦擦筆塗改 他卷一第531頁 被告兌領 311 106年3月31日 0000000 5萬元 使用擦擦筆塗改 他卷一第533頁 被告兌領 312 106年4月17日 0000000 5萬元 使用擦擦筆塗改 他卷一第533頁 被告兌領 313 106年5月2日 0000000 21萬9000元 使用擦擦筆塗改 他卷一第535頁 被告兌領 314 106年5月31日 0000000 24萬3000元 使用擦擦筆塗改 他卷一第535頁 被告兌領 315 106年6月30日 0000000 13萬元 使用擦擦筆塗改 他卷一第537頁 被告兌領 316 106年6月30日 0000000 10萬元 使用擦擦筆塗改 他卷二第353頁 兌領後存入陳伯豪台北富邦銀行帳號000000000000號帳戶 317 106年7月31日 0000000 10萬元 使用擦擦筆塗改 他卷二第355頁 兌領後存入陳伯豪台北富邦銀行帳號000000000000號帳戶 318 106年7月31日 0000000 6萬5000元 使用擦擦筆塗改 他卷一第537頁 被告兌領 319 106年8月30日 0000000 15萬元 使用擦擦筆塗改 他卷一第539頁 被告兌領 320 106年8月31日 0000000 10萬元 使用擦擦筆塗改 他卷二第359頁 兌領後存入陳伯豪台北富邦銀行帳號000000000000號帳戶 321 106年9月11日 0000000 2萬2436元 使用擦擦筆塗改 他卷一第539頁 被告兌領 322 106年9月11日 0000000 1萬9000元 劃去原載受款人並蓋印朱智盟小章 他卷一第541頁 被告兌領 323 106年9月30日 0000000 12萬8230元 使用擦擦筆塗改 他卷二第367頁 兌領後存入陳伯豪台北富邦銀行帳號000000000000號帳戶 324 106年9月30日 0000000 11萬92元 使用擦擦筆塗改 他卷一第541頁 被告兌領 325 106年10月30日 0000000 18萬元 使用擦擦筆塗改 他卷一第543頁 被告兌領 326 106年10月31日 0000000 7萬1770元 使用擦擦筆塗改 他卷二第369頁 兌領後存入陳伯豪台北富邦銀行帳號000000000000號帳戶 327 106年11月3日 0000000 9500元 使用擦擦筆塗改 他卷一第543頁 被告兌領 328 106年11月30日 0000000 19萬5000元 使用擦擦筆塗改 他卷一第545頁 被告兌領 329 106年12月9日 0000000 1萬9000元 劃去原載受款人並蓋印朱智盟小章 他卷二第371頁 兌領後存入覃秀花華南商業銀行帳號000000000000號帳戶 330 106年12月14日 0000000 10萬元 使用擦擦筆塗改 他卷二第373頁 兌領後存入陳伯豪台北富邦銀行帳號000000000000號帳戶 331 106年12月28日 0000000 7萬800元 使用擦擦筆塗改 他卷一第545頁 被告兌領 332 107年1月1日 0000000 4萬8000元 劃去原載受款人並蓋印朱智盟小章 他卷二第391頁 兌領後存入覃秀花華南商業銀行帳號000000000000號帳戶 333 107年1月2日 0000000 20萬8000元 使用擦擦筆塗改 他卷一第547頁 被告兌領 334 107年1月3日 0000000 4萬6000元 使用擦擦筆塗改 他卷一第547頁 被告兌領 335 107年1月11日 0000000 2萬1500元 使用擦擦筆塗改 他卷一第549頁 被告兌領 336 107年1月15日 0000000 10萬元 使用擦擦筆塗改 他卷二第375頁 兌領後存入陳伯豪台北富邦銀行帳號000000000000號帳戶 337 107年1月30日 0000000 26萬2000元 使用擦擦筆塗改 他卷一第549頁 被告兌領 338 107年1月31日 0000000 10萬元 使用擦擦筆塗改 他卷一第551頁 被告兌領 339 107年2月15日 0000000 10萬元 使用擦擦筆塗改 他卷二第377頁 兌領後存入陳伯豪台北富邦銀行帳號000000000000號帳戶 340 107年2月28日 0000000 10萬元 使用擦擦筆塗改 他卷二第379頁 兌領後存入薛淑敏台灣中小企銀帳號00000000000號帳戶 341 107年3月1日 0000000 7萬2500元 使用擦擦筆塗改 他卷一第551頁 被告兌領 342 107年3月10日 0000000 10萬元 使用擦擦筆塗改 他卷二第381頁 兌領後存入陳伯豪台北富邦銀行帳號000000000000號帳戶 343 107年3月30日 0000000 20萬元 使用擦擦筆塗改 他卷一第553頁 被告兌領 344 107年4月2日 0000000 3萬1000元 使用擦擦筆塗改 他卷一第553頁 被告兌領 345 107年4月10日 0000000 10萬元 使用擦擦筆塗改 他卷二第383頁 兌領後存入陳伯豪台北富邦銀行帳號000000000000號帳戶 346 107年4月30日 0000000 5萬元 使用擦擦筆塗改 他卷二第385頁 兌領後存入薛淑敏台灣中小企銀帳號00000000000號帳戶 347 107年4月30日 0000000 12萬元 使用擦擦筆塗改 他卷一第555頁 被告兌領 348 107年5月16日 0000000 10萬元 使用擦擦筆塗改 他卷二第387頁 兌領後存入陳伯豪台北富邦銀行帳號000000000000號帳戶 349 107年5月30日 0000000 25萬8000元 使用擦擦筆塗改 他卷一第555頁 被告兌領 350 107年5月31日 0000000 10萬元 使用擦擦筆塗改 他卷二第389頁 兌領後存入薛淑宜華南銀行帳號000000000000號帳戶 351 107年7月2日 0000000 33萬4000元 使用擦擦筆塗改 他卷一第557頁 被告兌領 352 107年7月30日 0000000 16萬8000元 使用擦擦筆塗改 他卷一第557頁 被告兌領 353 107年7月3日 0000000 2萬3000元 使用擦擦筆塗改 他卷二第393頁 兌領後存入薛淑宜華南銀行帳號000000000000號帳戶 354 107年7月31日 0000000 2萬3000元 使用擦擦筆塗改 他卷二第397頁 兌領後存入薛淑宜華南銀行帳號000000000000號帳戶 355 107年8月8日 0000000 4萬4700元 使用擦擦筆塗改 他卷一第559頁 被告兌領 356 107年8月27日 0000000 4萬2200元 使用擦擦筆塗改 他卷一第559頁 被告兌領 357 107年8月30日 0000000 28萬元 使用擦擦筆塗改 他卷一第561頁 被告兌領 358 107年8月31日 0000000 2萬1000元 使用擦擦筆塗改 他卷二第401頁 兌領後存入薛淑宜華南銀行帳號000000000000號帳戶 359 107年10月9日 0000000 1萬9000元 劃去原載受款人並蓋印朱智盟小章 他卷二第407頁 兌領後存入薛淑宜華南銀行帳號000000000000號帳戶 總計     1969萬4016元